# 请教关于奖励收入确认

提问人：wx_5f2c2e3f5664 时间：2020-08-07 23:33:08
请教陈老师，公司甲为一家广告公司，其业务模式为替客户在电商平台发布广告，广告费由客户自行承担，甲公司收取客户一定的手续费。现在电商平台为激励广告公司，在每年的前两个月会对所有广告公司去年的广告发布金额进行排序，对排名靠前的广告公司进行现金奖励，由于电商平台的奖励政策及金额难以预测，所以一般当年难以进行预估。请问陈老师，这个奖励收入如何确认，是确认在去年呢，还是确认在实际发放的当年？其对应的成本如何核算？

回答人：chenyiwei
这种情况类似于返利，其确认的前提是金额能够可靠计量且预计很可能收到款项。
如果电商平台的返利政策较为透明，被审计单位根据其自身掌握的数据对照该政策即可较为合理、准确地估算下一年度可以享受到的与本年度推广业绩相关的返利金额，且根据以往历史经验来看这些金额基本可以收到，则可以在资产负债表日对返利收入进行预估，并将资产负债表日后实际确认的返利金额与原估计数之间的差额按照资产负债表日后调整事项处理；反之，如果不确定性较大，难以根据资产负债表日已掌握的信息自行测算，需到电商平台公布返利金额后才能确定本企业应收取的返利金额的，则在资产负债表日尚不满足确认条件，应确认为下一年度的收入。

提问人：wx_5f2c2e3f5664 时间：2020-08-09 13:46:00
陈老师，那请问这种返利对应的成本是什么，因为电商平台广告充值一般是客户自己充值，然后交给广告公司进行操作，但是电商平台返利却返给了广告公司。

回答人：chenyiwei
没有对应成本。